# 非关联方公司持有子公司股权

提问人：Ryan_q 时间：2022-07-23 13:45:01
@chenyiwei，陈版主，如题：
1 、某公司A有一非关联方公司4%B核算为其他权益工具投资，A对子公司C持有60%,B公司持有C公司20%股权，合并上应当如何考虑？
望指教！

回答人：chenyiwei
B持有C的20%股权作为少数股东权益处理即可，无需特殊考虑，对于B的损益中由来源于C的股利所确认的投资收益无需剔除。